臺灣新北地方法院板橋簡易庭民事簡易判決
111年度板簡字第858號
原      告  郭聰斌  
被      告  陳品旭  
上列當事人間請求侵權行為損害賠償（交通）事件，於中華民國
111年10月7日言詞辯論終結，本院判決如下：
    主 文
原告之訴駁回。
訴訟費用由原告負擔。
    事實及理由
一、原告主張:原告於民國110年1月22日7時許，騎乘車牌號碼00
    0-000普通重型機車(下稱本件A車)，於新北市板橋區大漢橋
    往新莊方向直行，斯時被告騎乘車牌號碼000-000普通重型
    機車(下稱本件B車)於原告之後，竟撞擊本件A車，致使原告
    人車倒地而受有右側腓骨外踝骨折、右側踝部傷口蜂窩性組
    織炎等傷害(下稱本件傷害)，因而支出醫療費用、看護費用
    、交通費用及受有非財產上損害。爰依民法第184條第1項、
    第191條之2前段，為以下聲明:被告應給付原告新臺幣(下同
    )156萬40元，及自111年3月29起至清償日止，按週年利率5%
    計算之利息。
二、被告抗辯:當事人就有利於己的事實，負有舉證責任，本件
    原告是自摔導致車禍，被告是在原告的後面，看到原告摔車
    後緊急煞車，並未撞到原告，原告應該舉證證明我有撞到本
    件A車。再者，原告所請求之金額，除了醫療費用有收據可
    以證明外，其他都沒有，難以認定有此開損害，而非財產上
    損害(精神慰撫金)亦要求過高，並聲明:原告之訴駁回。
三、兩造不爭執事項(本院卷第135頁):
㈠、原告於110年1月22日7時許，騎乘本件A車，於新北市板橋區
    大漢橋往新莊方向直行，斯時被告騎乘本件B車於原告之後
    ，即原告所騎乘之本件A車為前車，被告所騎乘之本件B車為
    後車。
㈡、於同日7時58分許，原告人車倒地，並受有本件傷害。
㈢、若法院認為被告因負侵權行為責任，則被告對於醫療費用213
    ,440元部分不爭執。
四、本件之爭點為被告是否應對原告負侵權行為之損害賠償責任
    ？若是，原告得向被告請求之損害賠償數額為多少？本院判
    斷如下:
㈠、本件依原告之舉證，尚不足以認定原告受有本件傷害，係被
    告所致，即原告所受的損害與被告的行為間尚難認定有因果
    關係:
１、按因故意或過失，不法侵害他人之權利者，負損害賠償責任
    ，民法第184條第1項定有明文。是以，侵權行為損害賠償請
    求權之發生，以有故意或過失不法侵害他人之權利為成立要
    件，若行為人之行為無故意或過失，即無賠償之可言；若無
    實際損害發生亦無賠償之可言；並以損害之發生及有責任原
    因之事實，二者之間，有相當因果關係為成立要件。故原告
    所主張損害賠償之債，如不合於此項成立要件者，即難謂有
    損害賠償請求權存在。申言之，侵權行為之成立，應具備加
    害行為、侵害權利、行為不法、致生損害、「相當因果關係
    」、行為人具責任能力及行為人須有故意或過失等要件，若
    任一要件有所欠缺，即無侵權行為責任可言，且原告應就上
    開要件負舉證責任。
２、原告於110年9月22日警詢時陳稱:我行駛大漢橋機車道內側車
    道直行往新莊，因為前方車煞停我便跟著煞車，後方有一位
    騎士撞到我，我就倒下，接著又有女騎士撞上等語(本院卷
    第86頁)。原告於本件之主張為被告所否認，被告並以前詞
    置辯，原告應就被告該當侵權行為之要件負舉證責任。又本
    件證人鄭淑真於110年1月22日警詢時證稱:我在大漢橋內側
    車道往新莊方向行駛，有注意到原告所駕駛的普通重型機車
    NR7-086有點飄，我便有握著煞車，接著原告倒下，被告接
    著與原告碰撞等語(本院卷第84頁)，依據證人鄭淑真所述，
    原告並非遭被告撞擊後才倒下，則原告主張是否可信，已然
    有疑。本件原告受有本件傷害，本院認為不能排除係因原告
    自摔而導致的可能性，即被告所辯並非全然無稽，原告受有
    本件傷害的原因尚屬不明，原告又未提出其他證據來佐證自
    己確實係遭被告撞擊後才受有本件傷害，其既未能充足舉證
    以實其說，則本院無法逕認原告的主張即其係遭被告撞擊而
    受有本件傷害乙節為真實。　
４、綜上所述，本件依照原告所舉之證據，尚難證明原告受有本
    件傷害確實與被告的行為間有因果關係，故法院無從為原告
    有利之認定。即被告對原告無須負侵權行為損害賠償責任。
㈡、本件被告對原告無須負侵權行為之損害賠償責任，則關於損
    害賠償數額部分即無庸審酌，併此敘明。
五、綜上所述，原告既然未能證明本件傷害確實是被告所造成，
    則其提起本訴，請求被告應給付原告156萬40元，及自111年
    3月29起至清償日止，按週年利率5%計算之利息，為無理由
    ，應予駁回。
六、本件事證已臻明確，兩造其餘攻擊防禦方法及證據，核與判
    決之結果，不生影響，爰不一一論列，併此敘明。又民事訴
    訟法第199條規定，審判長並無闡明令當事人提出新訴訟資
    料之義務，當事人於事實審未主張之情事、未聲請調查之證
    據，審判長本無闡明、調查之義務，更無未闡明即為突襲裁
    判之可言(最高法院111年度台上字第1469號判決意旨參照)
    。本件中，原告所舉之證據不能立證其請求已如前述，而法
    官不宜闡明、告知當事人其應該如何主張、如何提出證據、
    如何調查，去幫助當事人去建構其請求權依據，因法官如此
    所為，等同因為法官之行為而增加另一方當事人敗訴風險，
    有違法官中立性。
七、訴訟費用負擔之依據：民事訴訟法第78條。
中　　華　　民　　國　　111 　年　　10　　月　　28  　日
    　　　　　　　　　　　臺灣新北地方法院板橋簡易庭
                              法  官  沈易
以上正本係照原本作成。
如不服本判決，應於送達後20日內，向本庭（新北市○○區○○路0
段00巷0號）提出上訴狀並表明上訴理由，如於本判決宣示後送
達前提起上訴者，應於判決送達後20日內補提上訴理由書（須附
繕本）。如委任律師提起上訴者，應一併繳納上訴審裁判費。
中　　華　　民　　國　　111 　年　　10　　月　　31　　日
                              書記官  劉美蘭